臺灣臺北地方法院刑事判決　　　　　　 94年度簡上字第247號
公　訴　人　臺灣臺北地方法院檢察署檢察官
上　訴　人
即　被　告　甲○○
　　　　　　　　　　現因另案羈押於臺灣臺北看守所
上列被告因違反毒品危害防制條例案件，不服本院於中華民國九
十四年十月十八日所為九十四年度簡字第一八八一號第一審刑事
簡易判決（聲請簡易判決處刑案號：臺灣臺北地方法院檢察署九
十四年度毒偵字第一四三五號），提起上訴，本院合議庭為第二
審判決如下：
    主    文
原判決撤銷。
甲○○施用第二級毒品，處有期徒刑肆月，如易科罰金，以佰
元折算壹日。扣案之塑膠剷子壹支及塑膠袋貳只均沒收，其中塑
膠袋內附著之第二級毒品甲基安非他命殘渣（微量無法秤重）沒
收銷燬。
    事    實
一、甲○○於民國九十三年間因施用毒品案件，經本院以九十三
    年度毒聲字第四四八號裁定觀察、勒戒，嗣因認無繼續施用
    毒品之傾向，於同年十一月十二日執行完畢釋放，並由臺灣
    臺北地方檢察署檢察官於九十三年十二月二十三日以九十三
    年度毒偵緝字第二二八號為不起訴處分確定。詎仍無法戒斷
    毒癮，於上開觀察、勒戒執行完畢釋放後五年內之九十四年
    五月二十三日為警採尿前回溯九十六小時內之某時（不含為
    警查獲後至採尿時之時間），在不詳處所，利用不詳方法施
    用第二級毒品甲基安非他命一次。嗣甲○○因另涉違反家庭
    暴力防治法案件，警方於九十四年五月二十三日二十一時許
    ，經其同住之母親陳蔭同意後進入甲○○之臺北市○○區○
    ○路三段二三二巷七弄二十六號二樓住所搜索，扣得所有供
    施用第二級毒品安非他命之塑膠剷子一支及內含微量安非他
    命殘渣之塑膠袋二只，經徵得甲○○之同意至警局採尿送驗
    後，發現其尿亦呈第二級毒品甲基安非他命陽性反應，而查
    悉上情。
二、案經臺北市政府警察局文山第一分局報請臺灣臺北地方法院
    檢察署檢察官偵查後聲請簡易判決處刑。
    理    由
一、上述犯罪事實，業經被告於本院九十四年十二月十三日審理
    時坦白承認，另其於警局經採集之尿液檢體函送臺灣檢驗科
    技股份有限公司以EIA酵素免疫分析法為初步檢驗，再以GC
    ／MS氣相層析／質譜儀法確認檢驗結果，均呈安非他命類之
    安非他命及甲基安非他命陽性反應，有臺北市政府警察局偵
    辦毒品案件尿液檢體委驗單、臺灣檢驗科技股份有限公司出
    具之濫用藥物尿液檢驗報告附卷可稽，又為警於被告住所房
    間內扣得之塑膠袋二只，經原審依職權囑託憲兵司令部刑事
    鑑識中心以氣相層析質譜儀分析法鑑驗結果，其袋中殘留有
    甲基安非他命成分，有該中心九十四年十月五日（94）安鑑
    字第○二四○二號鑑驗通知書一紙附卷可稽，是依上開補強
    證據均已足資擔保被告於本院審理中所為之上開任意性自白
    具有相當程度之真實性，而得使本院確信被告前述自白之犯
    罪事實確屬真實。此外，甲基安非他命服用後於二十四小時
    內約有百分之七十排泄於尿液中，其於尿液中排出之最長時
    限為一至四日等情，有行政院衛生署九十一年十月三日管檢
    字第一一○四三六號函在卷可憑，足認被告確曾於九十四年
    五月二十三日為警採尿前回溯九十六小時內之某時（不含為
    警查獲後至採尿時之時間），在不詳處所利用不詳方法施用
    第二級毒品甲基安非他命甚明。末查被告於九十三年間因施
    用第二級毒品安非他命案件，經本院於同年六月十一日以九
    十三年度毒聲字第四四八號裁定觀察、勒戒，嗣因認無繼續
    施用毒品之傾向，於同年十一月十二日執行完畢釋放，並由
    臺灣臺北地方檢察署檢察官於九十三年十二月二十三日以九
    十三年度毒偵緝字第二二八號為不起訴處分確定等情，有臺
    灣高等法院前案紀錄表在卷可參，其於觀察、勒戒執行完畢
    釋放後，五年內再犯本件毒品危害防制條例第十條第二項施
    用第二級毒品罪之事證明確，應予依法論科。
二、核被告甲○○所為，係犯毒品危害防制條例第十條第二項之
    施用第二級毒品罪。被告因非法施用第二級毒品甲基安非他
    命而持有安非他命之低度行為，為施用之高度行為所吸收，
    不另論罪。本院原審以被告上開施用第二級甲基安非他命之
    犯行事證明確，據以論科，其認事用法固非無據。惟查，被
    告自九十三年間經觀察、勒戒，認定無繼續施用毒品傾向而
    於九十三年十一月十二日釋放出所後，至本次即九十四年五
    月二十三日為警採尿前回溯九十六小時內之某時（不含為警
    查獲後至採尿時之時間），始再施用第二級毒品甲基安非他
    命一次，聲請人亦僅就被告之一次施用第二級毒品甲基安非
    他命之犯行聲請簡易判決處刑，尚難認為其毒癮已至嚴重之
    程度；又被告雖另涉對其母陳蔭傷害及恐嚇危害安全等犯行
    ，然其另案之傷害等行為業經本院以九十四年度訴字第一○
    九二號判決分別處有期徒刑十月及五月，應執行有期徒刑一
    年二月（該案現由提起被告上訴中，尚未確定），有臺灣高
    等法院被告前案紀錄表一份附卷可考，復無證據證明被告於
    本案之施用第二級毒品甲基安非他命犯行與上開傷害、恐嚇
    危害安全行為相關，是就本案觀之，被告所犯之情節並非重
    大，本院原審未審酌於此，對被告判處有期徒刑六月，尚屬
    過重，有違罪刑相當性原則，確有未洽。上訴意旨以被告於
    本案發生前並無前科，於觀察、勒戒完畢後再經查獲即遭判
    處有期徒刑六月之重刑，並非妥適為由，提起本件上訴，請
    求撤銷原判決等語，為有理由，應由本院撤銷原判決，並自
    為判決。爰審酌被告受有高中畢業之教育程度，然於本院裁
    定送觀察、勒戒執行完畢釋放後，仍無法戒斷毒癮，顯見其
    戒毒意志薄弱，惟其並無前科，素行尚佳，犯後於本院審理
    時坦承其施用毒品犯行，稍見其悔意，及其施用毒品係戕害
    自身健康之行為，並未因而危害他人等一切情狀，爰量處如
    主文所示之刑，並諭知易科罰金之折算標準，以示懲儆。
三、末查，扣案之塑膠剷子一支及塑膠袋二只，均為被告所有供
    施用甲基安非他命所用之器具，然並非專供施用毒品之器具
    ，均依刑法第三十八條第一項第二款規定沒收。而該等塑膠
    袋內附著微量之第二級毒品甲基安非他命殘渣（無法秤重）
    ，復經本院依職權囑託憲兵司令部刑事鑑識中心以氣相層析
    質譜儀分析法鑑驗確認屬實，有該中心九十四年十月五日（
    94）安鑑字第○二四○二號鑑驗通知書一紙附卷可稽，不問
    屬於犯人與否，併依毒品危害防制條例第十八條第一項前段
    規定沒收銷燬。
據上論斷，應依刑事訴訟法第四百五十五條之一第三項、第三百
六十九條第一項前段、第三百六十四條、第二百九十九條第一項
前段，毒品危害防制條例第十條第二項、第十八條第一項前段，
刑法第十一條、第四十一條第一項前段、第三十八條第一項第二
款，罰金罰鍰提高標準條例第二條，判決如主文。
本案經檢察官蕭惠菁到庭執行職務。
中　　華　　民　　國　　94　　年　　12　　月　　20　　日
　　　　　　　　　刑事第十庭  審判長法  官  丁蓓蓓
                                    法  官  劉煌基
                                    法　官　林柏泓
本件不得上訴。
以上正本證明與原本無異。
　　　　　　　　　　　　　　　　    書記官　柯貞如
中　　華　　民　　國　　94　　年　　12　　月　　20　　日
